臺灣桃園地方法院小額民事判決
111年度壢小字第408號
原      告  張家銓  
被      告  鍾宇棠  

            莊曉涵  
上列當事人間請求損害賠償(交通)事件，本院於民國111年4月13
日言詞辯論終結，判決如下：
    主    文
一、被告鍾宇棠應給付原告新臺幣（下同）27,566元，及自民國
    111年3月25日起至清償日止，按週年利率5%計算之利息。
二、原告其餘之訴駁回。
三、訴訟費用1,000元由被告鍾宇棠負擔。
四、本判決原告勝訴部分得假執行。
    理  由  要  領
一、按民事訴訟法第436條之8第1項規定：「關於請求給付金錢
    或其他代替物或有價證券之訴訟，其標的金額或價額在新台
    幣十萬元以下者，適用本章所定之小額程序。」同法第436
    條之18規定：「判決書得僅記載主文，就當事人有爭執事項
    ，於必要時得加記理由要領。」
二、原告主張
　　被告鍾宇棠於110年12月26日17時57分許，駕駛被告莊曉涵
    所有之車牌號碼000-0000號自小客車（下稱肇事車輛），行
    經桃園市楊梅區幼獅路一段與陸橋南路路口，過失撞擊原告
    所有之車牌號碼0000-00號自小客車（下稱系爭車輛）。系
    爭車輛修復費用共27,566元，爰依民法侵權行為之規定提起
    本件訴訟等語。並聲明：被告應給付原告27,566元，及自起
    訴狀繕本送達翌日起至清償日止，按週年利率5%計算之利息
    。
三、被告答辯
（一）被告莊曉涵答辯
　　　其與被告鍾宇棠前為男女朋友關係，因此將肇事車輛借給
      被告鍾宇棠，嗣兩人分手後被告鍾宇棠遲未返還肇事車輛
      ，其有於110年12月13日寄發存證信函給被告鍾宇棠，請
      求返還肇事車輛等語。並聲明：原告之訴駁回。
（二）被告鍾宇棠未於言詞辯論期日到場，亦未以書狀為聲明或
      陳述。
四、是依上開說明，以下僅就被告莊曉涵是否應負損害賠償責任
    ？記載理由要領如下：
（一）按民法第184條第1項前段規定：「因故意或過失，不法侵
      害他人之權利者，負損害賠償責任。故意以背於善良風俗
      之方法，加損害於他人者亦同。」又如車主將車輛出借予
      駕駛人，嗣駕駛人與他人發生車禍，除非車主於出借車輛
      時可知駕駛人無合法駕駛執照，或有其他違法駕車行為，
      否則難認車主出借車輛之行為，有何為反注意義務之情形
      。
（二）查肇事車輛於本件事故發生時為被告莊曉涵所有，有車籍
      資料查詢結果在卷可參（見本院卷第41頁）。且被告鍾宇
      棠於本件事故發生時，領有合法之汽車駕駛執照，亦有駕
      籍資料查詢結果在卷可參（見本院卷第36頁）。是依上開
      說明，被告莊曉涵單純借車給有合法駕駛執照之被告鍾宇
      棠，並未違反任何注意義務，就本件事故之發生，並無任
      何故意過失可言，是被告莊曉涵自無須負擔侵權行為之損
      害賠償責任。原告復未提出任何證據供本院審酌，是難認
      原告此部分主張可採。
五、綜上所述，原告依侵權行為之法律關係，請求被告鍾宇棠給
    付原告27,566元，及自111年3月25日（見本院卷第22頁）起
    至清償日止，按週年利率5%計算之利息，為有理由，應予准
    許。逾此部分之請求則屬無據，應予駁回。
六、本件原告勝訴部分係依民事訴訟法第436條之8適用小額訴訟
    程序所為之判決，應就被告敗訴部分，依同法第436條之20
    規定，依職權宣告假執行。
七、訴訟費用負擔之依據：民事訴訟法第79條。並依職權確定訴
    訟費用額如主文第3項所示。
中　　華　　民　　國　　111 　年　　5 　　月　　6 　　日
　　　　　　　　　　　　　中壢簡易庭法　官周仕弘
以上為正本係照原本作成。
如不服本判決，應於送達後20日內，向本院提出上訴狀並表明上
訴理由，如於本判決宣示後送達前提起上訴者，應於判決送達後
20日內補提上訴理由書（須附繕本）。
中　　華　　民　　國　　111 　年　　5 　　月　　6 　　日
　　　　　　　　　　　　　　　　　　書記官巫嘉芸
附錄：
一、民事訴訟法第436條之24第2項：
　　對於小額程序之第一審裁判上訴或抗告，非以其違背法令為
    理由，不得為之。
二、民事訴訟法第436條之25：
　　上訴狀內應記載上訴理由，表明下列各款事項：
(一)原判決所違背之法令及其具體內容。
(二)依訴訟資料可認為原判決有違背法令之具體事實。